【裁判字號】    95,訴,2461
【裁判日期】    951019
【裁判案由】    毒品危害防制條例
【裁判全文】
臺灣板橋地方法院刑事判決              95年度訴字第2461號
公  訴  人  臺灣板橋地方法院檢察署檢察官
被      告  甲○○
上列被告因違反毒品危害防制條例案件，經檢察官提起公訴（九
十五年度毒偵字第五一四四號），被告於本院行準備程序中，就
被訴事實為有罪之陳述，經本院合議庭裁定由受命法官獨任進行
簡式審判程序審理，判決如下：
    主  文
甲○○施用第一級毒品，累犯，處有期徒刑捌月。
    事  實
一、甲○○因違反肅清煙毒條例等案件，經臺灣桃園地方法院以
    八十六年度訴字第五五一號判決判處有期徒刑四年確定，自
    民國八十七年二月十七日起算刑期，（羈押折抵二百六十一
    日），於八十八年六月十一日假釋交付保護管束，於假釋期
    間內因施用毒品案件，經送觀察勒戒，認有繼續施用毒品傾
    向，復經裁定令入戒治處所施以強制戒治一年，甫於九十年
    十一月十二日強制戒治執行完畢釋放，由臺灣板橋地方法院
    檢察署檢察官於九十一年一月七日以九十一年度戒毒偵字第
    五號不起訴處分確定，前開假釋經撤銷，接續執行殘刑有期
    徒刑一年十一月，甫於九十二年八月三十一日執行完畢（構
    成累犯）。明知海洛因經毒品危害防制條例列為第一級毒品
    ，不得施用、持有，竟於強制戒治執行完畢釋放後五年內之
    九十五年五月十四日十八時許，在桃園縣龜山鄉某處山區，
    將海洛因摻水放入注射針筒內，再注射至體內之方式，施用
    第一級毒品海洛因一次，嗣於同年月十五日十七時三十分許
    在臺北縣鶯歌鎮○○路三百三十八巷土地公廟因竊盜案為警
    查獲，經警方採尿送驗後而悉上情。
二、案經臺北縣政府警察局三峽分局報請臺灣板橋地方法院檢察
    署檢察官偵查起訴。
    理  由
一、訊據被告甲○○對於施用第一級毒品海洛因之犯行坦承不諱
    ，其為警採集尿液送驗結果呈海洛因代謝物鴉片類陽性反應
    ，有臺灣檢驗科技股份有限公司九十五年六月五日濫用藥物
    尿液檢驗報告一紙在卷可稽。被告曾因施用毒品案件，經送
    觀察勒戒，認有繼續施用毒品傾向，復經裁定令入戒治處所
    施以強制戒治一年，甫於九十年十一月十二日強制戒治執行
    完畢釋放，由臺灣板橋地方法院檢察署檢察官於九十一年一
    月七日以九十一年度戒毒偵字第五號不起訴處分確定，有上
    開不起訴處分書、臺灣高等法院被告前案紀錄表各一份可按
    ，被告於強制戒治執行完畢釋放後五年內再犯本件施用毒品
    犯行，洵堪認定。
二、核被告甲○○行為後，刑法業於九十四年二月二日修正公布
    ，並自九十五年七月一日起生效施行，其第二條第一項規定
    「行為後法律有變更者，適用行為時之法律，但行為後之法
    律有利於行為人者，適用最有利於行為人之法律」，是針對
    刑法修正變更之部分，自應就有利或不利於被告之一切相關
    情狀，綜理全部結果而為比較，以定其應適用之法律，且一
    經定其應適用之法律後，即需整體適用之，除法有明文外，
    不得任意割裂適用；次本院綜理被告所涉上揭犯行之一切相
    關情形，認適用行為時即修正前刑法之相關規定處斷，對其
    較為有利，依刑法第二條第一項前段規定，自應適用修正前
    刑法規定處斷（本件涉及刑法修正之法律變更部分，乃第四
    十七條累犯、第十一條前段之橋接條款等）。被告於受有期
    徒刑執行完畢後五年以內再故意犯本件有期徒刑以上之罪，
    不論依修正前之刑法第四十七條，或修正後之刑法第四十七
    條第一項之規定，均構成累犯，對被告而言並無有利或不利
    之情形；另橋接條款等部分，於本件被告之情形，則不生具
    體之影響，據此，自應定其應適用之法律為被告行為時法即
    修正前刑法，且須整體適用修正前刑法）。核被告所為，係
    犯毒品危害防制條例第十條第一項之施用第一級毒品罪；其
    施用前、後持有毒品之低度行為，均應為施用之高度行為所
    吸收，不另論罪。被告有事實欄所述之論罪科刑執行情形，
    有臺灣高等法院被告前案紀錄表一份可佐，其於受有期徒刑
    執行完畢後五年以內，再犯本件有期徒刑以上之罪，為累犯
    ，依修正前刑法第四十七條規定加重其刑。爰審酌被告前經
    觀察、勒戒、強制戒治執行完畢後，猶萌施用毒品犯意，顯
    見其戒除毒癮之意志薄弱，且未衷心悛悔，漠視法令之禁制
    ，恣意濫用毒品，其行可訾，惟尚知坦承犯行，兼衡其施用
    毒品次數、動機、目的、手段，施用毒品戕害個人身心對他
    人損害有限等一切情狀，量處如主文所示之刑，以資懲儆。
三、末按除被告所犯為死刑、無期徒刑、最輕本刑為三年以上有
    期徒刑之罪或高等法院管轄第一審案件者外，於前條第一項
    程序進行中，被告先就被訴事實為有罪之陳述時，審判長得
    告知被告簡式審判程序之旨，並聽取當事人、代理人、辯護
    人及輔佐人之意見後，裁定進行簡式審判程序，刑事訴訟法
    第二百七十三條之一第一項定有明文。查本件被告之罪，法
    定本刑非最輕本刑為三年以上有期徒刑之罪，且被告就被訴
    事實為有罪之陳述，經告知被告簡式審判程序之旨，被告及
    公訴人對於本件改依簡式審判程序審理亦均表示無意見，是
    本院即依前揭刑事訴訟法規定，裁定本件進行簡式審判程序
    ，附此敘明。
據上論斷，應依刑事訴訟法第二百七十三條之一第一項、第二百
九十九條第一項前段，毒品危害防制條例第十條第一項、第二十
三條第二項，修正前刑法第十一條前段、刑法第二條第一項前段
、修正前刑法第四十七條，判決如主文。
本案經檢察官林俊儀到庭執行職務。
中    華    民    國    95    年    10    月    19    日
                  刑事第九庭    法  官  絲鈺雲
以上正本證明與原本無異
如不服本判決應於送達後10日內向本院提出上訴狀
                                書記官  蔡美如
中    華    民    國    95    年    10    月    20    日
附錄本案論罪科刑法條全文：
毒品危害防制條例第十條
施用第一級毒品者，處六月以上五年以下有期徒刑。
施用第二級毒品者，處三年以下有期徒刑。


司法院資訊處製作；財團法人民間司法改革基金會備份。
